【裁判字號】    97,交聲,1996
【裁判日期】    970821
【裁判案由】    違反道路交通管理處罰條例聲明異議
【裁判全文】
臺灣臺北地方法院交通事件裁定       97年度交聲字第1996號
    原處分機關  臺北市交通事件裁決所
    受處分人即
    異  議  人  甲○○
上列受處分人因違反道路交通管理處罰條例事件，對於臺北市交
通事件裁決所民國九十七年七月十八日所為之處分（原處分案號
：北市裁催字第裁二二─ＡＮ00000000號），聲明異議
，本院裁定如下：
    主    文
原處分撤銷。
甲○○機器腳踏車駕駛人，駕駛機器腳踏車不在規定車道行駛，
處罰鍰新臺幣壹仟捌佰元，並記違規點數壹點。
    理  由
一、按汽車（包括機器腳踏車）駕駛人不在規定車道行駛者，處
    新臺幣（下同）六百元以上一千八百元以下罰鍰，並予記違
    規點數一點，道路交通管理處罰條例第四十五條第十三款、
    第六十三條第一項第一款、第三條第八款分別有明文規定。
二、原處分意旨略以：本件異議人即受處分人（下簡稱受處分人
    ）甲○○騎乘其所有車號八ＨＭ─二三六號重型機車，於民
    國九十七年二月十四日十二時二十三分許，因行駛於臺北市
    ○○○路二段之公車專用道，為臺北市政府警察局新生南路
    派出所以科學儀器拍照取證，並製作ＡＮ00000000
    號違規單逕行舉發。受處分人未於應到案日期即九十七年三
    月二十八日前，依規定繳納罰鍰或到案聽候裁決，原處分機
    關臺北市交通事件裁決所乃依違反道路交通管理處罰條例第
    四十五條第十三款及違反道路交通管理事件統一裁罰基準表
    之規定，裁處受處分人罰鍰一千八百元（漏依同條例第六十
    三條第一項第一款記違規點數一點）。
三、聲明異議意旨略以：本件交通違規繳款單條碼因稍濕無法刷
    ，乃委由母親前往位於基隆路二段一三三號之萊爾富便利店
    內重新列印一張繳費，惟收據事後已於九十七年六月十五日
    丟掉，且上址便利店前陣子已關門，伊以皈依佛弟子發誓，
    確實已繳款，為此，聲明異議云云。
四、經查：
    （一）受處分人有在於前揭時、地，駕車行駛在公車專用道
          之情，受處分人不爭執，且有臺北市交通事件裁決所
          北市裁催字第裁二二─ＡＮ00000000號裁決
          書一紙在卷可憑，足認本件受處分人之交通違規事實
          明確。
    （二）受處分人雖以前詞置辯。惟經原處分機關依公路監理
          資訊系統查詢結果，前揭車輛違規單迄無繳納罰鍰之
          紀錄，此有卷附之臺北市交通事件裁決所北市裁申字
          第○九七三九六二八七○○號聲明異議案件移送書暨
          公路監理資訊系統查詢報表及公路監理資訊系統查詢
          報表八ＨＭ─二三六車超商代收查詢報表各一分存卷
          可稽。從而，本件受處分人尚未依規定繳納罰鍰，堪
          以認定。受處分人雖空言辯稱已繳款云云，然無法提
          出任何有利證據供本院調查斟酌，一再辯稱：收據事
          後丟掉、收款之便利店已關門云云，自難因此為對受
          處分人有利之認定。
五、綜上所述，受處分人確有於上揭時、地之違規行為。原處分
    機關依道路交通管理處罰條例第四十三條第一項第一款及違
    反道路交通管理事件統一裁罰基準表規定，裁處受處分人罰
    鍰一千八百元，固非無見。惟原處分機關未及審酌依同條例
    第六十三條第一項第一款併記違規點數一點，尚有未洽。從
    而，本件受處分人之異議，雖無理由，惟原處分既有不當，
    應由本院將原處分撤銷，自為裁罰如主文所示，以期適法。
六、據上論斷，應依道路交通案件處理辦法第二十條前段，裁定
    如主文。
中    華    民    國    97    年     8    月    21    日
                            交通法庭  法  官    徐千惠
以上正本證明與原本無異。
如不服本裁定，應於裁定送達後5日內向本院提出抗告狀。
                                      書記官    高心羽
中    華    民    國    97    年     8    月    22    日


司法院資訊處製作；財團法人民間司法改革基金會備份。
